臺灣高等法院刑事判決　　　　　　　　94年度上訴字第2221號
上　訴　人
即　被　告　甲○○
　　　　　　　　　　（現於臺灣台北戒治所）
義務辯護人　陳雅萍律師
上列上訴人，因違反毒品危害防制條例案件，不服臺灣臺北地方
法院94年度訴字第325號，中華民國94年6月23日第一審判決（起
訴案號：臺灣臺北地方法院檢察署84年度偵字第1897號），提起
上訴，本院判決如下：
    主  文
上訴駁回。
    事  實
一、甲○○明知甲基安非他命係毒品危害防制條例第二條規定之
    第二級毒品，竟基於販賣營利之意圖，於民國九十四年一月
    二十日十九時許，自雲林縣北港鎮搭乘「統聯客運」巴士至
    臺北市後，於臺北市○○○路○段八六號前，以新臺幣（下
    同）二十萬元之代價，向真實姓名年籍不詳，綽號「阿寶」
    成年男子，販入第二級毒品甲基安非他命十包（總淨重三三
    七‧五一公克，起訴書誤載為安非他命），準備攜回雲林伺
    機販賣予不特定人牟利，以賺取金錢購買海洛因施用。嗣經
    警於同月二十一日零時五分許，在上址前對甲○○加以盤查
    ，由甲○○自行從穿著之黑色外套口袋內取出上開甲基安非
    他命十包，及海洛因一包（淨重０‧二公克）、分裝袋八個
    、針筒一支等物，因而查獲。
二、案經臺北市政府警察局中山分局報告臺灣臺北地方法院檢察
    署檢察官偵查起訴。
    理  由
一、訊據上訴人即被告固不否認向綽號「阿寶」男子購入第二級
    毒品甲基安非他命，惟於原審及本院審理時，均否認有販賣
    情事，辯稱：購買甲基安非他命係供自己施用，因藥頭「阿
    寶」說年關將近缺錢，且只剩這些，才一次買這麼多，而且
    也不知道要賣誰，並沒有要出售的意思；在警訊、偵查中之
    自白，係因藥癮發作，在神智不清狀態下所為，不是我的本
    意，且因聽不懂國語，自白並非實在云云。被告辯護人亦辯
    稱：被告自白非出於自由意志，並無證據能力，且僅憑被告
    供述，即認被告有販賣之意圖，而無其他補強證據，原審認
    定自有率斷之嫌。
二、經查：
（一）被告業於警訊中供稱：警察今日（九十四年一月二十一日
      ）盤查我時，我將身上所穿黑色外套右邊口袋內物品取出
      時，警方發現一包由紙袋裝的物品，打開後發現有十包安
      非他命（鑑驗結果為甲基安非他命，後詳），又在口袋內
      查獲一包海洛因、一支針筒、分裝袋八個。查獲的安非他
      命是查獲前幾分鐘向一名綽號「阿寶」男子以二十萬元購
      得，「阿寶」數天前就聯絡我，請我在九十四年一月二十
      日帶二十萬元到臺北市○○○路麥當勞前交易，我們交易
      有六次了，以前多是拿約一萬元自己吃，這一次買的有一
      些是自己要吃的，大部分是想拿回去賣，因為過年到了，
      想拿回去賺一些錢來買海洛因使用等語（九十四年度偵字
      第一八九七號偵卷第七至十頁）；於偵查中供稱：在警局
      講的都實在，都有照我的意思完整記錄，扣案安非他命是
      我的，買那麼多安非他命本來想帶回去，趁過年一部份自
      己用，一部份賣，但都還沒有賣出去，就被抓了，我在路
      邊被抓，被查獲的經過我沒有意見等語（同偵卷第三十五
      、三十六頁）；於原審九十四年一月二十一日羈押訊問時
      ，供稱：偵查中所述實在，今天被查獲安非他命十包是以
      二十萬元向人買的。（為何買安非他命？）我本來就是要
      買安非他命來賣，賣的錢再拿去買海洛因。因為海洛因比
      較貴所以不直接買海洛因。安非他命我想拿去南部鄉下賣
      等語（原審九十四年度聲羈字第二六號刑事卷第四至七頁
      ），互核相符。
（二）被告於原審與本院辯稱：警訊中及檢察官訊問時，因毒癮
      發作全身難受不已，在神智不清的情況下按指印，且因聽
      不懂國語，於警訊、偵查中之陳述與事實不符云云。惟查
      ：被告係於九十四年一月二十一日零時五分為警查獲，同
      日一時四十五分迄三時十分在臺北市政府警察局中山分局
      製作警訊筆錄，同日十二時十分解送至臺灣臺北地方法院
      檢察署，該署檢察官於同日十七時十三分至二十二分訊問
      後，向原審聲請羈押，並於同日二十時三十分解送原審，
      原審於同日二十一時三十四分訊問等情，此有本件警訊筆
      錄、臺灣臺北地方法院檢察署點名單、同署檢察官偵查筆
      錄、原審刑事報到單、原審訊問筆錄附卷可稽（同偵卷第
      七頁、第三十四頁、第三十六頁；原審九十四年度聲羈字
      第二六號刑事卷第三頁、第四頁）；並觀之被告警訊中自
      承：為警查獲前最後一次係在九十四年一月二十日十九時
      許在家中施用海洛因及安非他命等語（同偵卷第十頁）；
      再查被告於原審九十四年一月二十一日羈押訊問時，法官
      問話及被告應答皆以臺語進行，被告應答均針對問題回答
      ，庭訊進行順暢，法官發問及被告應答內容與筆錄記載大
      致相符等情，經原審勘驗該次庭訊錄音光碟屬實，製有勘
  　　驗筆錄附卷可稽（見原審卷附九十四年五月二十四日勘驗
    　筆錄），參以被告於原審該次訊問時，距離其自承最後一
      次施用毒品時間已逾二十五小時，被告仍能順暢、明確回
      答法官之訊問，並無答非所問或神智不清無法應答等情。
（三）再者，衡之常情與經驗法則判斷，從被告為警查獲迄至原
      審為羈押訊問期間，既分別遭拘禁於警局、臺灣臺北地方
      法院檢察署及原審為羈押訊問期間，於上開該期間內均無
      從施用毒品，且被告於原審為羈押訊問時，亦無藥癮發作
      神智不清情事。反觀被告最後一次施用毒品迄至警訊、偵
      查時，分別僅經過六小時、二十小時，則被告警訊、偵查
      中，亦無所謂毒癮發作而神智不清，無法應答等情。被告
      辯稱：在警訊及檢察官訊問時，因藥癮發作神智不清云云
      ，尚難採信。
（四）又查，被告於原審為該羈押訊問，庭訊過程均以臺語進行
      如前述，被告當時即供稱：「（在偵查中所言是否實在？
      ）實在」、「（今天是否為查獲海洛因一包、安非他命十
      包、注射針筒一支？）對。（點頭）」、「（安非他命如
      何取得？）向人以二十萬元買的的」、「（你沒有工作怎
      麼會有二十萬元？）向朋友借的」、「（為何向人借錢買
      安非他命？）因為過年到了」、「（為何要買安非他命？
      ）要買安非他命來賣‥‥」、「（那你要賣給誰？）我想
      拿去南部鄉下賣」等語（原審九十四年度聲羈字第二六號
      卷第四頁至第六頁），則被告以不諳臺語為由，辯稱其於
      警訊、偵查所言並非實在云云，委不足採。況被告於原審
      為羈押訊問時，並無神智不清或因語言隔閡而無法回答或
      答非所問之情形，且自承於偵查中所述實在，並因年關屆
      至買安非他命回南部販售等情，業如前述，堪認被告於檢
      察官訊問時之陳述係出於自由意思所為，偵查筆錄記載亦
      與被告陳述相符。稽之檢察官訊問被告之初，被告業供稱
      ：「（昨天在警察局所言是否實在？有無按照你的意思記
      載？）實在，我有看過，都有依照我的意思作完整的紀錄
      」、「（對被查獲之經過有無意見？）在路邊被抓到，對
      經過沒有意見）」等語，亦經記明於偵查筆錄（同偵卷第
      三十五頁、第三十六頁），堪認上開警訊筆錄之記載，亦
      與被告陳述相符。是被告辯稱：其警訊、偵查中因神智不
      清且不諳國語，所述不實云云，均不可採。綜上論述，被
      告上開警訊、偵查中及原審九十四年一月二十一日羈押訊
      問時之自白，既無被告所述意思不自由之情形，自得採為
      證據。
（五）被告雖於原審與本院又辯稱：所購買之甲基安非他命均係
      供自己施用云云，然按證人或當事人於案發之初之供述，
      較少權衡利害得失或受他人之干預，較之事後翻異之詞為
      可信，即所謂案重初供，故除非可證明其更異之詞與事實
      相符或其初供係虛偽者外，自不得任意捨棄初供於不採，
      最高法院八十三年度臺上字第八二四三號判決參照，本件
      被告既於警訊、偵查及原審九十四年一月二十一日羈押訊
      問時，明確供稱：買第二級毒品之目的是為了要販賣牟利
      等語，而其警訊、偵查中及原審該次訊問時上揭自白又係
      本於自由意思如前述，足堪採信。並參以被告於原審九十
      四年一月二十一日羈押訊問時供稱：「（你是否有吸食毒
      品？）四號（海洛因）」、「（有無吸食安非他命？）比
      較少」等語（原審九十四年度聲羈字第二六號卷第五頁）
      ，此適與被告上開供稱販賣第二級毒品之目的係為籌措金
      錢以購買海洛因施用等情，互核相符，況被告既自承較少
      施用安非他命，竟以二十萬元資金購入達三百三十七‧五
      一公克（後詳）大量甲基安非他命，其辯稱：扣案甲基安
      非他命均供自己施用云云，難認與事實相符，自非可信。
（六）又稽之本案，於偵查中員警查獲之過程，就台北市政府中
      山分局搜索扣押筆錄、扣押物品目錄表及被告自願搜索同
      意書一份及照片一張，與被告同意於夜間接受詢問，及員
      警並踐行告知被告應行權利之事項等以觀（見偵卷第十二
      頁至第十七頁、第十九頁、第二十頁），均符合正當法律
      程序之基本規定，亦與被告於檢察官訊問所供稱：警訊筆
      錄都有依照我的意思作完整的紀錄（見偵查卷第三十五頁
      ），業如前述。且復有甲基安非他命（結晶體）十包扣案
      可證（九十四年度偵字第一八九七號偵卷第十六頁扣押物
      品目錄表），及扣案物照片一幀附卷可稽（同偵卷第十七
      頁）。扣案結晶體經憲兵司令部刑事鑑識中心鑑驗結果，
      有甲基安非他命成分，淨重三三七‧五一公克，取樣一‧
      四六公克驗析用罄，驗餘淨重三三六‧０五公克，此有該
      中心九十四年三月十一日（94）安鑑字第００五二一號鑑
      驗通知書在卷為憑（同偵卷第六十一頁），足見被告上開
      自白犯罪情節與事實相符，實堪認定，是被告辯護人辯稱
      本件並無其他補強證據云云，容有誤會。是本件事證明確
      ，被告基於營利目的而販入甲基安非他命之犯行，堪予認
      定，依法應予論科。
三、按販賣毒品罪，並不以販入之後復行賣出為構成要件，祇須
    以營利為目的將毒品購入或將之賣出，有一於此，其犯罪即
    經完成，縱尚未賣出，仍應成立販賣毒品既遂罪，最高法院
    六十七年度臺上字第二五００號判例、同院九十三年度臺上
    字第一一０號判決參照。被告以營利之目的販入第二級毒品
    甲基安非他命，核其所為，係犯毒品危害防制條例第四條第
    二項之販賣第二級毒品罪。
四、原審以被告甲○○罪證明確，適用毒品危害防制條例第四條
    第二項、第十八條第一項前段，（贅引刑法第十一條前段）
    之規定。並審酌被告犯罪之動機、目的係為賺取金錢供己購
    買海洛因毒品施用，雖未及賣出即遭查獲，惟所販入第二級
    毒品數量非微，於警訊、偵查及原審訊問時尚能坦承部分犯
    行，及被告犯罪之手段、被告之品行、智識程度等一切情狀
    ，量處有期徒刑柒年陸月。另扣案第二級毒品甲基安非他命
    十包（驗餘淨重三三六‧０五公克），應依毒品危害防制條
    例第十八條第一項前段，沒收銷燬之。經核其認事用法，均
    無不合，量刑亦稱妥適。被告上訴仍執前詞否認販賣第二級
    毒品，而為前揭之指摘，為無理由，應予駁回。
五、另上訴人即被告雖為警同時查獲持有第一級毒品海洛因與第
    二級毒品甲基安非他命，惟被告為警採尿送驗結果，鴉片類
    藥物呈陽性反應，此有臺灣尖端先進生技醫藥股份有限公司
    濫用藥物檢驗報告附於原審卷可稽（見原審卷第七十頁），
    足見被告另涉施用第一級毒品犯行，且其持有海洛因犯行應
    為其施用第一級毒品行為所吸收，難認與本案起訴之販賣第
    二級毒品犯行有裁判上一罪關係，本院無從於本案內就被告
    持有第一級毒品犯行一併審理，是此部分，應退回檢察官而
    為另行適法之處置。至於檢察官聲請沒收扣案第一級毒品海
    洛因（淨重０‧二公克）云云，因被告持有第一級毒品犯行
    未於本案起訴所及，業如前述，是本院無從於本件案內就被
    告持有之第一級毒品併予宣告沒收，附此敘明。
據上論斷，應依刑事訴訟法第368條，判決如主文。
本案經檢察官周誠南到庭執行職務。
中　　華　　民　　國　　94　　年　　10　　月　　25　　日
　　　　　　　　　刑事第七庭  審判長法　官 蔡 秀 雄
　　　　　　　　　　　　　　　　    法　官 周 煙 平
　　　　　　 　 　　　　　　　　　　法　官 蔡 光 治
以上正本證明與原本無異。
如不服本判決，應於收受送達後十日內向本院提出上訴書狀，其
未敘述上訴之理由者並得於提起上訴後十日內向本院補提理由書
（均須按他造當事人之人數附繕本）。
                                    書記官 陳 韋 杉
中　　華　　民　　國　　94　　年　　10　　月　　31　　日
附錄：本案論罪科刑法條全文
毒品危害防制條例第四條
製造、運輸、販賣第一級毒品者，處死刑或無期徒刑；處無期徒
刑者，得併科新臺幣一千萬元以下罰金。
製造、運輸、販賣第二級毒品者，處無期徒刑或七年以上有期徒
刑，得併科新臺幣七百萬元以下罰金。
製造、運輸、販賣第三級毒品者，處五年以上有期徒刑，得併科
新臺幣五百萬元以下罰金。
製造、運輸、販賣第四級毒品者，處三年以上十年以下有期徒刑
，得併科新臺幣三百萬元以下罰金。
製造、運輸、販賣專供製造或施用毒品之器具者，處一年以上七
年以下有期徒刑，得併科新臺幣一百萬元以下罰金。
前五項之未遂犯罰之。
